【裁判字號】    98,審訴,4652
【裁判日期】    990225
【裁判案由】    毒品危害防制條例
【裁判全文】
臺灣高雄地方法院刑事判決            98年度審訴字第3876號
公  訴  人  臺灣高雄地方法院檢察署檢察官
被      告  乙○○
上列被告因毒品危害防制條例案件，經檢察官提起公訴（98年度
毒偵字第5837號、第5780號、第5213號、第6807號、第6373號、
第6532號、第6553號、98年度偵字第35738 號），被告於準備程
序中就被訴事實為有罪之陳述，經本院告知簡式審判程序之旨，
並聽取被告與公訴人之意見後，本院合議庭裁定由受命法官獨任
進行簡式審判程序，判決如下：
    主  文
乙○○犯如附表所示之罪共拾壹罪，均累犯，分別處如附表所示
之刑。應執行有期徒刑肆年捌月。扣案如附表編號(二)、(四)、(五)、
(六)、(七)所示海洛因共伍包、附表編號(五)、(六)所示殘留海洛因之針
筒共支、附表編號(四)所示之甲基安非他命壹包，均沒收銷燬之
；扣案附表編號(四)所示之針筒壹支、吸管壹支、香煙壹支、玻璃
球壹個、吸管壹支、附表編號(五)所示之葡萄糖粉壹包、空夾鏈袋
拾貳個、已使用過之夾鏈袋貳個、塑膠鏟子貳支，均沒收之。
    事實及理由
一、犯罪事實：
    乙○○前於民國95年間因施用毒品案件，經本院裁定送觀察
    、勒戒後，認有繼續施用毒品之傾向，復經裁定令入戒治所
    施以強制戒治，於96年9 月12日執行完畢；另曾於89年間，
    因販賣第二級毒品罪經本院判處有期徒刑5 年確定，嗣經假
    釋並付保護管束、撤銷假釋並執行殘刑，於98年1 月30日縮
    短刑期執行完畢。詎其仍未悔改並戒除毒癮，復於前開觀察
    、勒戒及強制戒治執行完畢後5 年內，分別基於施用第一級
    毒品海洛因及第二級毒品甲基安非他命之犯意，為下列犯行
    ：
  (一)於98年7 月19日凌晨0 時許，在其位於高雄市前鎮區○○○
    路475 號住處內，以針筒注射之方式，施用第一級毒品海洛
    因1 次。嗣於同年月20日下午2 時15分，在高雄市小港區中
    船二村27號前，為警盤查，發現其為毒品列管人口，經其同
    意採集尿液送驗後，結果呈可待因、嗎啡陽性反應，進而知
    悉上情。
  (二)於98年8 月15日下午3 時許，在高雄市前鎮區「明正公園」
    內，以針筒注射之方式，施用第一級毒品海洛因1 次；繼而
    在同一處所，以新臺幣500 元之代價，向真實姓名年籍不詳
    之綽號「賢仔」之成年男子購入海洛因1 小包，嗣於同日下
    午5 時20分，在高雄市○鎮區○○街76巷口，為警盤查，並
    當場查扣海洛因1 小包（驗前淨重0.070 公克，驗後淨重0.
    060 公克），經其同意採集尿液送驗後，結果呈可待因、嗎
    啡陽性反應，進而知悉上情。
  (三)於98年8 月23日凌晨0 時許，在高雄市前鎮區某公園內，以
    針筒注射之方式，同時施用第一級毒品海洛因及第二級毒品
    甲基安非他命1 次。嗣於同年月24日下午3 時10分許，在高
    雄市○鎮區○○路20號前，為警盤查，並經其同意採集尿液
    送驗後，結果呈可待因、嗎啡及甲基安非他命陽性反應，進
    而知悉上情。
  (四)於98年10月4 日下午3 時50分許，在高雄市前鎮區「明正公
    園」廁所內，以針筒注射之方式，施用第一級毒品海洛因 1
    次；復將甲基安非他命置入玻璃球內，以燒烤之方式，施用
    第二級毒品甲基安非他命1 次。嗣於同日下午3 時50分許，
    在上開地點為警盤查，並當場扣得海洛因、甲基安非他命各
    1 小包（重量如附表編號(四)所示）、乙○○所有供施用第一
    級毒品海洛因所用之針筒1 支、吸管1 支、香煙1 支，及供
    施用第二級毒品甲基安非他命所用之玻璃球1 個、吸管1 支
    ，經其同意採尿送驗後，結果呈嗎啡、可待因、甲基安非他
    命陽性反應，始知悉上情。
  (五)於98年10月14日下午11許，在高雄縣鳳山市○○○路451 號
    鳳農賓館212 號房內，以針筒注射之方式，施用第一級毒品
    海洛因1 次；接著以不詳之方式，施用第二級毒品甲基安非
    他命1 次。嗣於同年月15日凌晨3 時15分許，在上開地點為
    警查獲，並當場扣得海洛因1 小包（驗前淨重0.084 公克，
    驗後淨重0.076 公克）、殘留海洛因成份之針筒2 支、乙○
    ○所有供施用第一級毒品海洛因所用之葡萄糖粉1 包、空夾
    鏈袋12個、已使用過之夾鏈袋2 個、塑膠鏟子2 支，及乙○
    ○所有供其個人使用之UTEC牌手機1 支等物，經其同意採尿
    送驗後，結果呈嗎啡、可待因、甲基安非他命陽性反應，始
    知悉上情。
  (六)於98年10月19日上午9 時許，在高雄縣鳳山市○○○路451
    號鳳農賓館213 號房內，以針筒注射之方式，施用第一級毒
    品海洛因1 次；繼而以不詳之方式，施用第二級毒品甲基安
    非他命1 次。嗣於同20日上午10時許，在上開地點物警查獲
    。當場扣得海洛因1 小包（驗前淨重0.285 公克，驗後淨重
    0. 277公克）、殘留海洛因成份之針筒1 支，經其同意採尿
    送驗後，結果呈嗎啡、可待因陽性反應，始知悉上情。
  (七)於98年11月1 日下午1 時許，在高雄市前鎮區「興仁公園」
    內，以針筒注射之方式，施用第一級毒品海洛因1 次。嗣於
    同年2 日上午9 時50分，在高雄市○鎮區○○路、忠誠路口
    ，為警盤查，並當場查扣海洛因1 小包（驗前淨重0.122 公
    克，驗後淨重0.110 公克），經其同意採集尿液送驗後，結
    果呈可待因、嗎啡陽性反應，進而知悉上情。
二、證據：
  (一)犯罪事實(一)部分：
    1.高雄市立凱旋醫院98年8月5日濫用藥物尿液檢驗報告。
    2.高雄市政府警察局小港分局毒品案嫌疑人尿液代碼與真實
      姓名對照表。
    3.被告之自白。
  (二)犯罪事實(二)部分：
    1.高雄市立凱旋醫院98年8 月27日濫用藥物尿液檢驗報告。
    2.高雄市政府警察局前鎮分局查獲毒品危害防制條例犯罪嫌
      疑姓名對照表。
    3.扣案之海洛因1 小包（驗前淨重0.070 公克，驗後淨重0.
      060 公克）、高雄市立凱旋醫院濫用藥物成品檢驗鑑定書
      1 份。
    4.被告之自白。
  (三)犯罪事實(三)部分：
    1.高雄市立凱旋醫院98年9 月3 日濫用藥物尿液檢驗報告。
    2.高雄市政府警察局苓雅分局偵辦毒品案件嫌疑人尿液採證
      尿液對照表。
    3.被告之自白。
  (四)犯罪事實(四)部分：
    1.高雄市立凱旋醫院98年10月20日濫用藥物尿液檢驗報告。
    2.高雄市政府警察局前鎮分局查獲煙毒麻醉藥品案件犯罪嫌
      疑人姓名對照表。
    3.扣案之海洛因1 小包（驗前淨重0.025 公克，驗後淨重0.
      14公克）、甲基安非他命1 小包（驗前淨重106.1 毫克，
      驗餘淨重96.1毫克）、針筒1 支、玻璃球1 個、吸管2 支
      、香煙1 支、高雄市立凱旋醫院濫用藥物成品檢驗鑑定書
      、正修科技大學超微量研究科技中心檢驗報告各1 份。
    4.被告之自白。
  (五)犯罪事實(五)部分
    1.台灣檢驗科技股份有限公司98年10月30日濫用藥物尿液檢
      驗報告。
    2.尿液代號與真實姓名對照表。
    3.扣案之海洛因1 小包（驗前淨重0.084 公克，驗後淨重0.
      076 公克）、葡萄糖粉1 包、空夾鏈袋12個、已使用過之
      夾鏈袋2 個、殘留海洛因成份之針筒2 支、塑膠鏟子2 支
      ，高雄市立凱旋醫院濫用藥物成品檢驗鑑定書1 份。
    4.高雄醫學大學附設中和紀念醫院99年2 月22日報告編號00
      00-000號、第0000-000號檢驗報告。
    5.被告之自白。
  (六)犯罪事實(六)部分
    1.台灣檢驗科技股份有限公司98年10月30日濫用藥物尿液檢
      驗報告。
    2.尿液代號與真實姓名對照表。
    3.扣案之海洛因1 小包（驗前淨重0.285 公克，驗後淨重0.
      277 公克）、殘留海洛因成份之針筒1 支、高雄市立凱旋
      醫院濫用藥物成品檢驗鑑定書。
    4.高雄醫學大學附設中和紀念醫院99年2 月22日報告編號00
      00-000號檢驗報告。
    5.被告之自白。
  (七)犯罪事實(七)部分
    1.高雄市立凱旋醫院98年11月16日濫用藥物尿液檢驗報告。
    2.高雄市政府警察局前鎮分局查獲煙毒麻醉藥品案件犯罪嫌
      疑人姓名對照表。
    3.扣案之海洛因1 小包（驗前淨重0.122公克，驗後淨重0.110
      公克）、高雄市立凱旋醫院濫用藥物成品檢驗鑑定書1 份。
    4.被告之自白。
三、論罪：
    按海洛因為毒品危害防制條例第2 條第2 項第1 款規定之第
    一級毒品，甲基安非他命則為同條項第2 款規定之第二級毒
    品，均不得持有、施用。是核被告所為，係違反7 次毒品危
    害防制條例第10條第1 項施用第一級毒品罪，及4 次同條例
    第10條第2 項施用第二級毒品罪、1 次持有第一級毒品罪。
    被告上開分別施用第一、二級毒品犯行部分，先持有第一、
    二級毒品後，進而施用，其持有之低度行為應被施用高度之
    行為所吸收，均不另論其持有第一級、持有第二級毒品罪。
    又查被告就犯罪事實(三)部分，係將第一級毒品海洛因粉末，
    加上第二級毒品甲基安非他命晶體，一同摻入針筒內同時注
    射施用，為其所自陳；核與尿液檢驗結果係同時呈現上開2
    種毒品陽性反應相符，此亦有上開尿液檢驗報告附卷可憑，
    因認被告之供述係屬可採，復無其他積極證據可資證明被告
    此部分係分別施用第一級、第二級毒品，自應為被告有利之
    認定。從而，被告以一個施用行為同時觸犯施用第一級、第
    二級毒品罪，為想像競合犯，應從一較重之施用第一級毒品
    罪處斷。公訴人認應為數罪併罰，已有未洽；且漏未就犯罪
    事實(二)部分論列持有第一級毒品之罪，惟起訴事實業已敘明
    被告持有第一級毒品之事實，自應由本院予以補充，均併此
    敘明。此外，被告雖稱其就犯罪事實(五)、(六)，係同時施用第
    一級毒品、第二級毒品，惟其於本院準備程序中亦稱：（因
    太多次）已忘記了…至於施用方式，第一級毒品部分都用注
    射方式施用，第二級毒品甲基安非他命有時候與海洛因一同
    注射施用，有時候以玻璃球方式施用甲基安非他命，如果分
    開使用的話，會先施用第一級毒品海洛因，接著施用第二級
    毒品甲基安非他命等語（見本院卷99年2 月5 日準備程序筆
    錄第2 頁）；然被告於該2 案遭查獲時所採集之尿液，經檢
    驗後，均呈現第一、二級毒品反應，復經本院將所扣得之注
    射針筒2 支、1 支（業據被告自承為其查獲前施用毒品所用
    之物）送驗結果，均僅呈現海洛因之陽性反應，甲基安非他
    命則呈現陰性反應，核與被告所述係同時施用2 種毒品不符
    ，而與其所述分開使用之方式較為符合，此均有前揭高雄醫
    學大學附設中和紀念醫院99年2 月22日檢驗報告共3 紙、尿
    液檢驗報告共2 紙在卷足憑，堪認犯罪事實(五)、(六)部分，被
    告均係分別施用無訛。被告所犯上開11罪，犯意各別，行為
    互殊，應予分論併罰。又被告有犯罪事實欄所述經判處有期
    徒刑並執行完畢之情形，此有臺灣高等法院被告前案紀錄表
    在卷可佐，其於徒刑執行完畢5 年之內故意再犯本件有期徒
    刑以上之罪，皆為累犯，應依法加重其刑。
四、科刑：
  (一)爰審酌被告施用毒品之行為不僅戕害自身身心健康，亦間接
    影響社會治安，被告前經觀察、勒戒、強制戒治後，仍未能
    戒斷毒癮，復再犯本件施用毒品案件，並有販賣第二級毒品
    、竊盜等前科及執行紀錄，有其本院院內索引卡紀錄表報表
    及前揭臺灣高等法院被告前案紀錄表在卷可稽，顯見其對毒
    品之依賴情形非輕，且平日素行非佳，並考量被告犯後坦承
    犯行等一切情狀，分別量處如主文所示之刑，及定其應執行
    之刑，以資懲儆。
  (二)扣案之粉末共5 包（重量分別如附表編號(二)、(四)、(五)、(六)、
    (七)所示之海洛因毒品，各另含包裝袋1 只），確屬第一級毒
    品海洛因無訛，扣案之粉末1 包（重量如附表編號(四)所示之
    甲基安非他命毒品，另含包裝袋1 只），則為第二級毒品甲
    基安非他命，此有前開高雄市立凱旋醫院濫用藥物成品檢驗
    鑑定書5 份、正修科技大學超微量研究科技中心檢驗報告1
    份在卷可稽；而犯罪事實(五)、(六)所示之扣案針筒2 支、針筒
    1 支經送驗結果，均留有第一級毒品海洛因成份，已如前述
    ，與前揭裝盛該等毒品之包裝袋共6 只，因殘留之海洛因與
    針筒、及包裝袋與其袋內之海洛因、甲基安非他命已無法完
    全析離，均應整體視為毒品，依毒品危害防制條例第18條第
    1 項前段規定諭知沒收銷燬之；至鑑驗耗用之毒品海洛因、
    甲基安非他命既已滅失，即無庸再予宣告沒收銷燬，附此敘
    明。
  (三)末查，扣案如犯罪事實(四)所示之針筒1 支、吸管1 支、香煙
    1 支，及犯罪事實(五)所示之葡萄糖粉1 包、已使用過之夾鏈
    袋2 個、塑膠鏟子2 支等物，均係被告所用供施用第一級毒
    品海洛因之物，而扣案如犯罪事實(五)所示之空夾鏈袋12個，
    為被告所有，預備供其分裝施用第一級毒品海洛因所用之物
    ；扣案如犯罪事實(四)所示之玻璃球1 個、吸管1支 ，係其所
    有供施用第二級毒品甲基安非他命所用之物，業據被告自承
    在卷（見本院98年2 月5 日準備程序筆錄第3 頁至第6 頁）
    ，均應分別依刑法第38條第1 項第2 款規定，於各該宣告刑
    之下為沒收之諭知。此外，犯罪事實(五)之扣案UTEC牌手機1
    支，係被告所有供其個人使用之物，並無證據可資證明與本
    件施用毒品之犯行有何關連，爰不為沒收之諭知，附此敘明
    。
據上論斷，應依刑事訴訟法第273 條之1 第1 項、第284 條之1
、第299 條第1 項前段，毒品危害防制條例第10條第1 項、第2
項、第11條第1 項、第18條第1 項前段，刑法第11條、第55條、
第47條第1 項、第38條第1 項第2 款、第51條第5 款、第9 款，
判決如主文。
本案經檢察官甲○○到庭執行職務。
中    華    民    國    99    年    2     月    25    日
                  刑事第十庭  法  官    呂明燕
以上正本證明與原本無異。
如不服本判決應於收受本判決後10日內向本院提出上訴書狀，並
應敘述具體理由，如未敘述上訴理由者，應於上訴期間屆滿後20
日內補提理由書狀於本院（均須按他造當事人之人數附繕本）「
切勿逕送上級法院」。
中    華    民    國    99    年    2     月    25    日
                              書記官    張琇晴
附表：
┌──┬────┬────────────────────┬──────┐
│編號│        │                                        │            │
│（即│犯罪時間│      宣           告           刑      │  備    註  │
│事實│        │                                        │            │
│欄）│        │                                        │            │
├──┼────┼────────────────────┼──────┤
│ (一) │98年7 月│施用第一級毒品，累犯，處有期徒刑捌月。  │本院98年度審│
│    │19日凌晨│                                        │訴字第4370號│
│    │0時許   │                                        │（98年度毒偵│
│    │        │                                        │字第5780號）│
├──┼────┼────────────────────┼──────┤
│ (二) │98年8 月│施用第一級毒品，累犯，處有期徒刑捌月。  │本院98年度審│
│    │15日下午├────────────────────┤訴字第3876號│
│    │3 時許  │持有第一級毒品，累犯，處有期徒刑肆月。扣│（98年度毒偵│
│    │        │案第一級毒品海洛因壹小包（驗前淨重零點零│字第5213號）│
│    │        │柒零公克，驗後淨重零點零陸零公克，另含包│            │
│    │        │裝袋）沒收銷燬之。                      │            │
├──┼────┼────────────────────┼──────┤
│ (三) │98年8 月│施用第一級毒品，累犯，處有期徒刑壹年。  │本院98年度審│
│    │23日凌晨│                                        │訴字第4370號│
│    │0時許   │                                        │（98年度毒偵│
│    │        │                                        │字第5837號）│
├──┼────┼────────────────────┼──────┤
│ (四) │98年10月│施用第一級毒品，累犯，處有期徒刑捌月。扣│本院98年度審│
│    │4 日下午│案之海洛因壹小包（驗前淨重零點零貳伍公克│訴字第4652號│
│    │3時50分 │，驗後淨重零點零壹肆公克，另含包裝袋）沒│（98年度毒偵│
│    │許      │收銷燬之，扣案之針筒壹支、吸管壹支、香煙│字第6373號）│
│    │        │壹支，均沒收。                          │            │
│    │        ├────────────────────┤            │
│    │        │施用第二級毒品，累犯，處有期徒刑肆月。扣│            │
│    │        │案之甲基安非他命壹小包（驗前淨重壹零陸點│            │
│    │        │壹毫克，驗餘淨重玖陸點壹毫克，另含包裝袋│            │
│    │        │）沒收銷燬之，扣案之玻璃球壹個、吸管壹支│            │
│    │        │，均沒收之。                            │            │
├──┼────┼────────────────────┼──────┤
│ (五) │98年10月│施用第一級毒品，累犯，處有期徒刑捌月。扣│本院98年度審│
│    │14日下午│案之海洛因壹小包（驗前淨重零點零捌肆公克│訴字第4652號│
│    │11時許  │，驗後淨重零點零柒陸公克，另含包袋）、殘│（98年度毒偵│
│    │        │留海洛因成份之針筒貳支，均沒銷燬之，扣案│字第6532號）│
│    │        │之葡萄糖粉壹包、空夾鏈袋拾貳個、已使用過│            │
│    │        │之夾鏈袋貳個、塑膠鏟子貳支，均沒收。    │            │
│    │        ├────────────────────┤            │
│    │        │施用第二級毒品，累犯，處有期徒刑肆月。  │            │
├──┼────┼────────────────────┼──────┤
│ (六) │98年10月│施用第一級毒品，累犯，處有期徒刑捌月。扣│本院99年度審│
│    │19日上午│案之海洛因壹小包（驗前淨重零點貳捌伍公克│訴字第28號（│
│    │9 時許  │，後淨重零點貳柒柒公克，另含包裝袋）、殘│98年度毒偵字│
│    │        │留海洛因成份之針筒壹支，均沒收銷燬之。  │第6553號、98│
│    │        ├────────────────────┤年度偵字第35│
│    │        │施用第二級毒品，累犯，處有期徒刑肆月。  │738 號）    │
├──┼────┼────────────────────┼──────┤
│ (七) │98年11月│施用第一級毒品，累犯，處有期徒刑捌月。扣│本院98年度審│
│    │1 日下午│案之第一級毒品海洛因壹小包（驗前淨重零點│訴字第5046號│
│    │1時許   │壹貳貳公克，驗後淨重零點壹壹零公克，另含│（98年度毒偵│
│    │        │包裝袋）沒收銷燬之。                    │字第6807號）│
└──┴────┴────────────────────┴──────┘
附錄本案論罪科刑法條：
毒品危害防制條例第10條
施用第一級毒品者，處 6 月以上 5 年以下有期徒刑。
施用第二級毒品者，處 3 年以下有期徒刑。

司法院資訊處製作；財團法人民間司法改革基金會備份。
